ja: バッグスタイル: バックパック; クラッチ; クロスボディ; ダッフル; ハンドバッグ; メッセンジャー; サッチェル; 肩; トート; その他
sv: Stil på väska: Ryggsäck; Koppling; Crossbody; Duffel; Handväska; Messenger-väska; Väska; Skuldra; Tote; Övrigt
ro-RO: Stil geantă: Rucsac; Clutch; Crossbody; Duffel; Geantă de mână; Tip poștaș; Satchel; Umăr; Tote; Altele
zh-TW: 手袋款式: 後背包; 手拿包; 斜背包; 旅行包; 手提包; 郵差包; 劍橋包; 肩膀; 托特包; 其他
it: Stile borsa: Zaino; Frizione; A tracolla; Borsone; Borsetta; Messenger; Borsa; Spalla; Cassetta; Altro
bg-BG: Стил на чантата: Раница; Съединител; Кръстосана; Мешка; Дамска чанта; Messenger; Училищна чанта; За рамо; Тоут; Други
sk-SK: Štýl tašky: Batoh; Listová kabelka; Crossbody; Športová taška; Kabelka; Messenger; Satchel; Rameno; Tote; Iné
pl: Styl torby: Plecak; Kopertówka; Listonoszka; Podróżna; Torebka; Kurierska; Aktówka; Bark; Tote; Inne
el: Στυλ τσάντας: Σακίδιο πλάτης; Φάκελος; Χιαστί; Πουγγί; Τσάντα χειρός; Τσάντα ταχυδρόμου; Σάκα; Για τον ώμο; Tote; Άλλο
tr: Çanta stili: Sırt çantası kılıfı; Clutch çanta; Çapraz askılı çanta; Spor çantası; El çantası; Postacı çantası; Askılı çanta; Omuz; Tote çanta; Diğer
de: Taschenstil: Rucksack; Clutch; Schulterriemen; Duffel; Handtasche; Kuriertasche; Ranzen; Schulter; Tote-Bag; Sonstiges
zh-CN: 包袋款式: 背包; 手拿包; 斜挎包; 圆筒旅行包; 手提包; 邮差包; 公文包; 肩膀; 托特包; 其他
nb: Veskestil: Ryggsekk; Kløtsj; Crossbody; Duffel; Håndveske; Skulderveske; Sekk; Skulder; Tote; Annet
sl-SI: Slog torbe: Nahrbtnik; Večerna torbica; Za čez telo; Potovalna; Ročna torbica; Za čez telo; Poslovna; Naramna; Nakupovalna; Drugo
es: Estilo de la bolsa: Mochila; Bolso de mano; Bandolera; Bolso de viaje; Bolso; Bandolera grande; Cartera; Hombro; Bolsa; Otros
pt-PT: Estilo de bolsa: Mochila; Embraiagem; Tiracolo; Duffel; Bolsa; Messenger; Mochila de alça; Ombro; Mala tote; Outro
vi: Kiểu túi: Balo; Ly hợp; Đeo chéo; Túi vải thô; Túi xách tay; Messenger; Túi xách; Vai; Tote; Khác
hu: Táska stílusa: Hátizsák; Borítéktáska; Testen átvethető; Sporttáska; Kézitáska; Futártáska; Csattal záródó táska; Válltáska; Bevásárlótáska; Egyéb
lt-LT: Krepšio stilius: Kuprinė; Delninė; Per petį; Kelioninis krepšys; Rankinė; „Messenger“ tipo; Knygų krepšys; Ant peties nešiojama; Medžiaginė; Kita
th: สไตล์กระเป๋า: กระเป๋าสะพายหลัง; กระเป๋าคลัตช์; กระเป๋าสะพายข้าง; กระเป๋าดัฟเฟิล; กระเป๋าถือ; กระเป๋าแมสเซนเจอร์; กระเป๋าแซทเชล; ไหล่; กระเป๋าโท้ท; อื่นๆ
en: Bag style: Backpack; Clutch; Crossbody; Duffel; Handbag; Messenger; Satchel; Shoulder; Tote; Other
pt-BR: Estilo da bolsa: Mochila; Clutch; Transversal; Pano; Bolsa de mão; Tiracolo; Satchel; Ombro; Ecobag; Outro
ko: 가방 스타일: 배낭; 클러치; 크로스바디; 더플; 핸드백; 메신저; 학생 가방; 어깨; 토트백; 기타
fi: Laukun tyyli: Selkäreppu; Kirjekuorilaukku; Crossbody-laukku; Duffeli; Käsilaukku; Messenger; Olkalaukku; Olkapää; Ostoskassi; Muu
hr-HR: Stil torbe: Ruksak; Clutch torbica; Preko tijela; Duffel; Torbica; Poštarska; Satchel torbica; Preko ramena; Tote torba; Ostalo
da: Taskestil: Rygsæk; Clutch; Crossbody; Duffel; Håndtaske; Messenger; Skuldertaske; Skulder; Tote; Andet
ru: Тип сумки: Рюкзак; Клатч; Кроссбоди; Спортивная сумка; Сумочка; Мессенджер; Портфель; На плечо; Тоут; Другое
fr: Style de sac: Sac à dos; Pochette; En bandoulière; Sac de voyage; Sac à main; Besace; Cartable; Épaule; Fourre-tout; Autre
cs: Styl tašky: Batoh; Kabelka; Přes rameno; Duffel; Kabelka; Brašna; Aktovka; Rameno; Tote; Jiné
nl: Stijl tas: Rugzak; Handtas; Crossbody; Plunjezak; Handtas; Messenger; Schooltas; Schouder; Draagtas; Andere